【裁判字號】    89,易,264
【裁判日期】    890613
【裁判案由】    都市計劃法
【裁判全文】
臺灣板橋地方法院刑事判決                          八十九年度易字第二六四號
    公  訴  人  臺灣板橋地方法院檢察署檢察官
    被      告  甲○○○
    選任辯護人  游勝韃律師
右列被告因違反都市計畫法案件，經檢察官聲請簡易判決處刑（八十八年度偵字第二
一七七一號），本院三重簡易庭認不應以簡易判決處刑，移由本院刑事庭依通常程序
處理，本院判決如左：
    主  文
甲○○○無罪。
    理  由
一、公訴意旨略以：被告甲○○○明知其所有臺北縣五股鄉○○○段五股坑小段第一
    三四○之八號土地係屬林口特定區都市計劃保護區範圍內，竟於民國（下同）八
    十七年間，未經主管機關之許可，擅自開挖整地建築房屋，嗣經臺北縣政府命令
    其自行拆除恢復原狀，拒不遵行。因認被告所為，係犯都市計畫法第八十條之罪
    。
二、按犯罪事實應依證據認定之，無證據不得推定其犯罪事實，刑事訴訟法第一百五
    十四條定有明文。經查，被告甲○○○於其所有臺北縣五股鄉○○○段五股坑小
    段第一三四○之八號土地上開挖整地建築房屋，該土地已屬林口特定區都市計劃
    保護區，且被告未遵命恢復原狀一情，業據被告於偵審中坦承不諱，復有現場照
    片一幀、臺北縣政府八十九年三月三十日八九北府城開字第一○五○二七號函及
    八十八年七月二十六日八八北府工都字第一○一五○○號函、八十八年二月十九
    日八八北府工都字第六三二七三號函、八十七年十二月十五日八七北工都字第三
    九四四三七號函、臺北縣五股鄉公所八十八年三月十六日八七北縣五建字第二三
    三七五號函在卷可稽，是被告前開不利於己之自白，應與事實相符。然上開臺北
    縣政府八十七年十二月十五日八七北工都字第三九四四三七號函、八十八年二月
    十九日八八北府工都字第六三二七三號函中，雖載明因被告擅自於林口特定區都
    市計畫保護區範圍內違規使用建築物、堆積土石、開挖整地、變更地形，並限期
    命被告自行拆除、停止使用、恢復原狀，但被告堅決否認曾收受上開命恢復原狀
    之函文，辯稱：渠以前住在臺北縣新莊市，故而未曾收受前揭命令等詞。又查，
    被告戶籍地原設於臺北縣新莊市○○路二六七巷七號，但該址於八十五年五月一
    日整編為臺北縣新莊市○○路六○五巷七號，此有臺北縣政府八十八年七日八八
    北府農六字第一六四五四三號函及臺北縣新莊市戶政事務所八十八年五月十日（
    八八）北縣莊戶字第八二二九號函影本在卷可憑。而負責承辦本件業務之臺北縣
    政府城鄉局之乙○○亦到庭證言：臺北縣政府八十八年七月二十六日八八北府工
    都字第一○一五○○號函、八十八年二月十九日八八北府工都字第六三二七三號
    函、八十七年十二月十五日八七北工都字第三九四四三七號函，均是以平信寄出
    ，而寄送地址係依照臺北縣農業局查報之地址送達，工務局不知被告之地址經過
    整編等語（詳參本院八十九年五月三十日訊問筆錄）；參諸臺北縣政府農業局所
    掌之臺北縣政府違反水土保持法案件處分書八十七年十二月二十四日八七北府農
    六字第四○四六一六號、八十八年一月二十二日八八北府農六字第三一四五四號
    所記載被告之住居所地址，均為「臺北縣新莊市○○路二六七巷七號」，復佐以
    上開臺北縣政府八十八年七日八八北府農六字第一六四五四三號函及臺北縣新莊
    市戶政事務所八十八年五月十日（八八）北縣莊戶字第八二二九號函影本，足見
    雖臺北縣政府農業局依水土保持法之規定，對被告課處行政罰鍰之處分書，業經
    被告收受繳款，然就當時臺北縣政府工務局令被告依都市計畫法之規定恢復原狀
    之命令，既非依被告戶籍地寄送，無從證明被告確已收受，並暸解內容而依令遵
    行，堪認被告所辯不知命令恢復原狀一情，應非虛假。因此，被告既不具違反都
    市計畫法之犯罪認識及決意，自無從論處被告有此違法犯行。此外，復查無其他
    積極證據足證被告有何公訴人所指之犯行，既不能證明被告犯罪，自應為其無罪
    之諭知。
據上論斷，應依刑事訴訟法第四百五十二條、第三百零一條第一項，判決如主文。
本案經檢察官蔡顯鑫到庭執行職務
中    華    民    國      八十九      年      六      月    十三      日
                                      臺灣板橋地方法院刑事第二庭
                                          法  官  高    玉    舜
右正本證明與原本無異。
如不服本判決，應於判決送達後十日內，向本院提出上訴狀。
                                          書記官  田    寶    駿
中    華    民    國      八十九      年      六      月    十四      日


司法院資訊處製作；財團法人民間司法改革基金會備份。
